臺灣板橋地方法院刑事裁定　　　　　　100年度撤緩字第219號
聲　請　人　臺灣板橋地方法院檢察署檢察官
受　刑　人　倪世蔚
上列聲請人因受刑人犯妨害自由案件，聲請撤銷緩刑（100 年度
執聲字第2097號），本院裁定如下：
    主  文
聲請駁回。
    理  由
一、本件聲請意旨詳以：受刑人倪世蔚因犯妨害自由案件（98年
    度執緩字第105 號），經臺灣板橋地方法院以97年度訴字第
    5523號（原偵查案號：臺灣板橋地方法院檢察署97年度偵字
    第34299 號）判處有期徒刑6 月，如易科罰金，以新臺幣1
    千元折算1 日，緩刑3 年，並向被害人安曉瑩支付新臺幣（
    下同）15萬元，於民國（下同）98年4 月27日確定在案。嗣
    經臺灣板橋地方法院檢察署以98年度執緩字第105 號案件，
    函請受刑人依判決履行給付，竟置之不理（自98年2 月23日
    調解程序後，即未再付款，詳被害人100 年7 月26日陳報狀
    ）。核其行為違反刑法第74條第2 項第3 款之規定，情節重
    大，足認原宣告之緩刑難收其預期效果，而有執行刑罰之必
    要，合於刑法第75條之1 第1 項第4 款所定得撤銷緩刑宣告
    之原因，爰依刑事訴訟法第476 條向本院聲請撤銷受刑人倪
    世蔚之緩刑宣告等語。
二、按緩刑宣告，得斟酌情形，命犯罪行為人向被害人支付相當
    數額之財產或非財產上之損害賠償；又受緩刑之宣告而違反
    刑法第74條第2 項第1 款至第8 款所定負擔情節重大者，足
    認原宣告之緩刑難收其預期效果，而有執行刑罰之必要者，
    得撤銷其宣告，刑法第74條第2 項第3 款、第75條之1 第1
    項第4 款固各有明定。惟考其立法理由略以：修正條文第74
    條第2 項增列法院於緩刑期間內，得命犯罪行為人於緩刑期
    內應遵守之事項（例如向被害人支付相當數額、向公庫支付
    一定之金額、接受精神、心理輔導、提供義務勞務或其他為
    預防再犯之事項），明定違反該條所定事項情節重大者，得
    撤銷其緩刑宣告，以期週延。至於所謂「情節重大」，係指
    ：受判決人顯有履行負擔之可能，而隱匿或處分其財產、故
    意不履行、無正當事由拒絕履行或顯有逃匿之虞等情事而言
    。準此，上揭「得」撤銷緩刑之情形，法官應依職權本於合
    目的性之裁量，妥適審酌被告於緩刑期間內違反應遵守事項
    之情節是否重大，是否已難收其預期之效果，而確有執行刑
    罰之必要，此與刑法第75條第1 項所定2 款要件，有一具備
    ，即毋庸再行審酌其他情狀，應逕予撤銷緩刑之情形不同（
    刑法第75條之1 增訂理由可資參照）。
三、經查：
(一)、受刑人倪世蔚因犯妨害自由案件，經本院於98年3 月24日以
    97年度訴字第5523號刑事判決判處有期徒刑6 月，如易科罰
    金，以新臺幣1 千元折算1 日，緩刑3 年，並應依本院98年
    2 月23日98年度附民移調字第35號調解筆錄所定條件向被害
    人安曉瑩支付損害賠償15萬元，其履行方式：除於98年2 月
    23日交付現金5 千元予被害人收訖無誤（不另給據），餘款
    自98年3 月起按月於每月20日前給付5 千元至清償完畢止，
    如一期不按時履行，視為全部到期；上開案件，於98年4 月
    27日確定在案，此為本院調取前揭刑事案卷暨判決書查核無
    訛，並有聲請人提出在卷為憑之本院98年2 月23日98年度附
    民移調字第35號調解筆錄【傳真本】乙件供參（參臺灣板橋
    地方法院檢察署100 年度執聲字第2097號卷第4 至5 頁），
    是受刑人本件緩刑之宣告自屬實質確定而應遵守之。惟受刑
    人僅在98年2 月23日給付現金5 千元後，於上開緩刑期間，
    並未依前述原確定判決履行負擔，即未再為任何給付，且更
    換手機號碼，致無法聯繫，復由被害人到受刑人現時之住所
    地，仍避不見面，顯有刻意隱瞞等情，有被害人100 年7 月
    26日撰述之陳報狀乙紙在卷可據（參前述執聲字卷第8 頁）
    ，固無疑義。
(二)、惟究以本院原確定判決所為宣告緩刑之條件，關於受刑人應
    向被害人支付損害賠償15萬元之履行方式，在原判決書指明
    應循據之本院98年度附民移調字第35號調解筆錄中，載述以
    ：「……除於98年2 月23日交付現金5 千元予被害人收訖無
    誤（不另給據），餘款自98年3 月起按月於每月20日前給付
    5 千元至清償完畢止，如一期不按時履行，視為全部到期」
    之文意，經細繹其語句，尚屬未定有明確期日之限制。次查
    ，受刑人所犯上開案件經本院判決確定後，於臺灣板橋地方
    法院檢察署檢察官以98年度執緩字第105 號案件指揮執行中
    ，有為該署檢察官於98年6 月3 日以板檢慎丙98執緩105 字
    第57579 號函文通知受刑人應於100 年8 月23日前，將如上
    關於支付被害人損害賠償金之履行證明文件郵寄到署（即臺
    灣板橋地方法院檢察署），供為證明其已履行原確定判決宣
    告緩刑所附之條件，尚且翔實說明受刑人如逾期未履行，依
    刑法第75條之1 規定，得撤銷緩刑之宣告此項不利法律效果
    等意旨；而前述函文，係於98年6 月10日經寄存至受刑人住
    所地址「臺北縣樹林市○○路○ 段75巷11弄26號」【即改制
    後之新北市樹林區，餘均未變更】乙址所在之臺北縣（現改
    制為新北市）政府警察局樹林分局山佳派出所以為送達，98
    年6 月12日由受刑人本人前往上開警所簽名具領收悉一節，
    有聲請人提附在卷供參之如上函文、送達證書（分參前開執
    聲字卷第6 至7 頁）及本院向該管警所查得之「受理訴訟文
    書寄存登記簿」影本乙紙（參本院卷）各資佐憑。是據上說
    明，臺灣板橋地方法院檢察署檢察官以前揭函文通知受刑人
    如上意旨，應認係指定受刑人至遲應於100 年8 月23日前完
    成履行支付被害人損害賠償15萬元條件之期限，則前開受刑
    人之履行期限（100 年8 月23日），既係在聲請人向本院請
    求撤銷受刑人所受旨開緩刑宣告之時（100 年8 月3 日），
    暨本院作成裁定之日（100 年8 月16日），均尚未屆至，本
    件聲請人首開指陳受刑人有違反原緩刑宣告所定之負擔情節
    重大一節，是否屬實，尚非無疑。復查，關於受刑人倪世蔚
    是否有應履行本院98年度附民移調字第35號調解筆錄所定向
    被害人支付損害賠償15萬元而拒絕履行之情狀？遍查聲請人
    提出100 年度執聲字第2097號全卷事證觀察，除被害人之10
    0 年7 月26日陳報狀乙紙外，並未見有何相關資料附卷供本
    院詳予審酌憑參，故而，受刑人究否確有如首開聲請意旨所
    述，其顯有履行負擔之可能，而隱匿或處分其財產、故意不
    履行、無正當事由拒絕履行或顯有逃匿之虞等情節重大者？
    容有再予研求餘地。綜上，本件聲請人遽認受刑人有違反原
    緩刑宣告所定負擔情節重大，請求本院撤銷其緩刑之宣告，
    尚有未洽，礙難准許。
四、據上論斷，爰依刑事訴訟法第220 條，裁定如主文。
中    華    民    國   100    年    8     月    16    日
                       刑事第2 庭法  官   黎錦福
上列正本證明與原本無異。
如不服本裁定，應於裁定送達後5 日內敘明抗告理由，向本院提
出抗告狀。
                                 書記官   蔡麗春
中    華    民    國   100    年    8     月    16    日